【裁判字號】    98,易,527
【裁判日期】    981216
【裁判案由】    毒品危害防制條例
【裁判全文】
臺灣宜蘭地方法院宣示判決筆錄           98年度易字第527號
公  訴  人  臺灣宜蘭地方法院檢察署檢察官
被      告  甲○○  39歲（民.
指定辯護人  本院  公設辯護人  乙○○
上列被告因毒品危害防制條例案件（偵查案號：98年度毒偵字第
391、394、470、480、482、484、600、665、734號），於中華
民國98年12月16日下午4時整，在本院第五法庭宣示判決，出席
職員如下：
    法  官 張育彰
    書記官 陳靜宜
    通  譯 林政男
法官起立朗讀判決主文、犯罪事實要旨、處罰條文、附記事項，
及告以上訴限制、期間並提出上訴狀之法院，且諭知記載其內容
：
一、主  文：
    甲○○施用第二級毒品，處有期徒刑柒月，扣案之甲基安非
    他命玖小包（驗餘淨重壹點壹貳捌伍公克）沒收銷燬；又施
    用第二級毒品，處有期徒刑柒月，扣案之甲基安非他命陸小
    包（驗餘淨重零點陸玖陸玖公克）沒收銷燬；又施用第二級
    毒品，處有期徒刑柒月；又施用第二級毒品，處有期徒刑柒
    月，扣案之甲基安非他命捌小包（驗餘淨重壹點捌伍貳柒公
    克及壹點壹捌捌捌公克）沒收銷燬；又施用第二級毒品，處
    有期徒刑柒月，扣案之甲基安非他命參小包（驗餘淨重零點
    柒貳貳捌公克）沒收銷燬、扣案之提撥器壹支及吸食器壹組
    均沒收；又施用第二級毒品，處有期徒刑柒月，扣案之甲基
    安非他命壹小包（驗餘淨重零點壹貳貳玖公克）沒收銷燬；
    又施用第二級毒品，處有期徒刑柒月；又施用第二級毒品，
    處有期徒刑柒月；又施用第二級毒品，處有期徒刑柒月。應
    執行有期徒刑參年。扣案之甲基安非他命玖小包（驗餘淨重
    壹點壹貳捌伍公克）、甲基安非他命陸小包（驗餘淨重零點
    陸玖陸玖公克）、甲基安非他命捌小包（驗餘淨重壹點捌伍
    貳柒公克及壹點壹捌捌捌公克）、甲基安非他命參小包（驗
    餘淨重零點柒貳貳捌公克）、甲基安非他命壹小包（驗餘淨
    重零點壹貳貳玖公克），均沒收銷燬之；扣案之提撥器壹支
    、吸食器壹組，均沒收。
二、犯罪事實：
    甲○○前因施用毒品案件，經觀察、勒戒後，認有繼續施用
    毒品之傾向，經本院裁定入戒治處所施以強制戒治1年，於
    民國98年1月15日強制戒治執行完畢，經臺灣宜蘭地方法院
    檢察署檢察官於98年1月22日以98年度戒毒偵字第9號為不起
    訴處分確定在案。詎仍不知悛悔，復基於施用第二級毒品之
    犯意，分別為如下之行為：
（一）甲○○於98年6月10日6時許，在宜蘭縣羅東鎮中山公園內
      以將甲基安非他命放置於錫箔紙上以火燒烤吸食煙霧之方
      式，施用第2級毒品甲基安非他命1次。為警於98年6月10
      日7時50分許，在宜蘭縣羅東鎮○○路131號前盤查查獲，
      並扣得第2級毒品甲基安非他命9小包（驗餘淨重1.1285公
      克），經警採尿送驗結果呈安非他命類甲基安非他命陽性
      反應而查知上情。
（二）於98年6月12日某時，在宜蘭縣羅東鎮羅東博愛醫院廁所
      內，以將甲基安非他命放置於錫箔紙上以火燒烤吸食煙霧
      之方式，施用第二級毒品甲基安非他命1次。為警於98年6
      月13日18時30分許，在宜蘭縣宜專1線1公里處查獲，並扣
      得第二級毒品甲基安非他命6小包（驗餘淨重0.6969公克
      ）。經警採尿送驗結果呈安非他命類甲基安非他命陽性反
      應而查知上情。
（三）於98年7月2日10時許，在宜蘭縣羅東鎮○○路○段57巷42
      號內，以將甲基安非他命放置於錫箔紙上以火燒烤吸食煙
      霧之方式，施用第二級毒品甲基安非他命1次。為警於98
      年7月3日11時15分許，在上開處所查獲。經警採尿送驗結
      果呈安非他命類甲基安非他命陽性反應而查知上情。
（四）於98年7月11日18、19時許，在宜蘭縣羅東鎮羅東運動公
      園內，以將甲基安非他命放置於錫箔紙上以火燒烤吸食煙
      霧之方式，施用第二級毒品甲基安非他命1次。為警於98
      年7月11日22時55分許，在宜蘭縣羅東鎮○○街與南昌東
      街口查獲，並扣得第二級毒品甲基安非他命8小包（驗餘
      淨重1.8527公克及1.1888公克）。經警採尿送驗結果呈安
      非他命類甲基安非他命陽性反應而查知上情。
（五）於98年7月16日18、19時許，在宜蘭縣羅東鎮羅東博愛醫
      院廁所內，以將甲基安非他命放置於錫箔紙上以火燒烤吸
      食煙霧之方式，施用第二級毒品甲基安非他命1次。為警
      於98年7月16日22時20分許，在宜蘭縣羅東鎮○○路351號
      前盤查查獲，並扣得第二級毒品甲基安非他命3小包（驗
      餘淨重0.7228公克）、電子磅秤1台、提撥器1支、吸食器
      1組，經警採尿送驗結果呈安非他命類甲基安非他命陽性
      反應而查知上情。
（六）於98年7月17日18、19時許，在宜蘭縣羅東鎮羅東博愛醫
      院廁所內，以將甲基安非他命放置於錫箔紙上以火燒烤吸
      食煙霧之方式，施用第二級毒品甲基安非他命1次。為警
      於98年7月19日9時30分許，在羅東博愛醫院查獲，並扣得
      第二級毒品甲基安非他命1小包（驗餘淨重0.1229公克）
      。經警採尿送驗結果呈安非他命類甲基安非他命陽性反應
      而查知上情。
（七）於98年7月25日18、19時許，在宜蘭縣羅東鎮羅東運動公
      園廁所內，以將甲基安非他命放置於錫箔紙上以火燒烤吸
      食煙霧之方式，施用第二級毒品甲基安非他命1次。為警
      於98年7月27日22時30分許，在羅東鎮○○路○段57巷387
      號查獲。經警採尿送驗結果呈安非他命類甲基安非他命陽
      性反應而查知上情。
（八）於98年8月16日傍晚，在宜蘭縣羅東鎮羅東博愛醫院廁所
      內，以將甲基安非他命放置於錫箔紙上以火燒烤吸食煙霧
      之方式，施用第二級毒品甲基安非他命1次。為警於98年8
      月18日零時50分許，在國道五號高速公路頭城收費站北向
      29.7公里處查獲。經警採尿送驗結果呈安非他命類甲基安
      非他命陽性反應而查知上情。
（九）於98年9月9日傍晚，在宜蘭縣羅東鎮羅東運動公園廁所內
      ，以將甲基安非他命放置於錫箔紙上以火燒烤吸食煙霧之
      方式，施用第二級毒品甲基安非他命1次。為警於98年9月
      11日在羅東鎮○○路185巷巷口查獲。經警採尿送驗結果
      呈安非他命類甲基安非他命陽性反應而查知上情。
三、附記事項：扣案之提撥器1支、吸食器1組，為被告所有，供
    被告施用第二級毒品甲基安非他命使用之物，業經被告於警
    詢、偵查及本院審理中供述明確，爰依刑法第38條第1項第2
    款規定，宣告沒收。至扣案之電子磅秤1台，非供被告施用
    毒品之用，業據被告於審理中供述明確，且無證據證明上開
    扣案電子磅秤1台與本案施用毒品犯行有何關連，且非違禁
    物，自難予以宣告沒收，附此敘明。
四、處罰條文：
    毒品危害防制條例第10條第2項、第18條第1項，刑法第11條
    前段、第51條第5款、第9項、第38條第1項第2款。
五、協商判決除有刑事訴訟法第455條之4第1項第1款於本訊問程
    序終結前，被告撤銷協商合意或檢察官撤回協商聲請者；第
    2款被告協商之意思非出於自由意志者；第4款被告所犯之罪
    非第455條之2第1項所定得以協商判決者；第6款被告有其他
    較重之裁判上一罪之犯罪事實者；第7款法院認應諭知免刑
    或免訴、不受理者情形之一，及違反同條第2項「法院應於
    協商合意範圍內為判決；法院為協商判決所科之刑，以宣告
    緩刑或2年以下有期徒刑、拘役或罰金為限」之規定者外，
    不得上訴。
六、如有前述得上訴之情形而不服本件判決，得自收受判決送達
    之日起10日內，向本院提出上訴書狀，上訴於第二審法院。
中    華    民    國    98    年    12    月    16    日
                  臺灣宜蘭地方法院刑事第二庭
                      書記官  陳靜宜
                      法  官  張育彰
以上正本證明與原本無異。
                      書記官  陳靜宜
中    華    民    國    98    年    12    月    16    日
附錄本案論罪科刑法條：
毒品危害防制條例第10條第2項
施用第二級毒品者，處3年以下有期徒刑。


司法院資訊處製作；財團法人民間司法改革基金會備份。
